【裁判字號】    99,撤緩,69
【裁判日期】    990512
【裁判案由】    撤銷緩刑
【裁判全文】
臺灣士林地方法院刑事裁定              99年度撤緩字第69號
聲  請  人  臺灣士林地方法院檢察署檢察官
被      告  甲○
上列聲請人因受刑人即被告偽造文書案件，聲請撤銷緩刑之宣告
（99年度執聲字第451 號，前審案號：本院97年度簡字第115 號
），本院裁定如下：
    主  文
甲○之緩刑宣告撤銷。
    理  由
一、聲請意旨略以：受刑人甲○因犯偽造文書案件，經本院於民
    國97年2 月18日以97年度簡字第115 號（96年度偵字第1412
    7 號）判決處有期徒刑3 月，緩刑3 年，並應支付被害人陳
    建達新台幣（下同）26萬元，自97年3 月25日起，按月於每
    月25日以前給付1 萬3,000 元，至全部清償完畢為止，如有
    一期未履行，視為全部到期，於97年3 月17日確定在案。經
    查受刑人於97年4 月25日經臺灣士林地方法院檢察署檢察官
    傳訊到案，庭呈支付給被害人1 萬3,000 元匯款單後，經臺
    灣士林地方法院檢察署檢察官函催、傳喚，受刑人皆置之不
    理。被害人於99年4 月29日到庭陳述受刑人僅支付97年3 月
    至同年6 月共4 期5 萬2,000 元後，即置之不理。足認原宣
    告之緩刑難收其預期效果，核受刑人所為，已合於刑法第75
    條之1 第1 項第4 款所定撤銷緩刑宣告之原因，爰依刑事訴
    訟法第476 條規定聲請撤銷緩刑等語。
二、按緩刑之宣告，得斟酌情形，命犯罪行為人向被害人支付相
    當數額之財產或非財產上之損害賠償；又受緩刑之宣告，違
    反第74條第2 項第1 款至第8 款所定負擔情節重大，足認原
    宣告之緩刑難收其預期效果，而有執行刑罰之必要者，得撤
    銷其宣告，刑法第74條第2 項第3款、第75條之1 第1 項第4
    款，分別定有明文。
三、經查，受刑人即被告因犯偽造文書案件，經本院以97年度簡
    字第115 號（96年度偵字第14127 號）判處有期徒刑6 月，
    減為有期徒刑3 月，緩刑3 年，並自97年3 月25日起至98年
    10月25日止，按月於每月25日給付被害人1 萬3,000 元，合
    計26萬元之財產上損害賠償，該案於97年3 月17日確定，此
    有卷附之上開判決書及臺灣高等法院被告前案紀錄表在卷可
    稽。惟受刑人就上開緩刑之負擔，除於97年3 月至6 月各按
    月支付1 萬3,000 元（共4 次）予被害人外，餘經檢察官以
    其住居所址通知應支付被害人損害賠償26萬元並檢送支付證
    明文件及傳喚到案說明均置之不理，亦未到案，其中其位於
    臺北縣三重市居所址之通知書、傳票則均遭以查無此人退回
    等情，業經被害人到庭陳述暨提出存摺影本在卷，復有受刑
    人97年4 月25日庭提之自動櫃員機交易明細表、受刑人個人
    基本資料查詢結果、臺灣士林地方法院檢察署送達證書影本
    3 紙、臺灣士林地方法院檢察署函文影本2 紙在卷可參，並
    經本院調取臺灣士林地方法院檢察署97年度執緩字第36號全
    卷核閱無誤。受刑人於受有緩刑宣告後，本應依期限履行義
    務，給付被害人財產上損害賠償，詎迄今仍未按期給付，不
    聞不問，其違反判決所定負擔之情節自屬重大甚明，本院認
    受刑人原宣告之緩刑顯難收其預期效果，而有執行刑罰之必
    要。故聲請人主張受刑人有刑法第75條之1 第1 項第4 款之
    事由，聲請撤銷緩刑，核無不合，應予准許。
四、依刑事訴訟法第476 條，刑法第75條之1 第1 項第4 款，裁
    定如主文。
中    華    民    國    99    年    5     月    12    日
                  刑事第七庭法  官  黎惠萍
以上正本證明與原本無異
如不服本裁定應於送達後5日內向本院提出抗告狀
                            書記官  林志忠
中    華    民    國    99    年    5     月    12    日

司法院資訊處製作；財團法人民間司法改革基金會備份。
